---
title: "Curriculum Vitae"
author: "Guillaume Guénard"
date: 'Compilation: `r format(Sys.time(), "%Y-%m-%d")`'
output:
  word_document: default
  html_document: default
  pdf_document: default
---

```{r setup, include=FALSE}
knitr::opts_chunk$set(echo = TRUE)

library(yaml)
library(magrittr)

enumerate <- function(x, and = " & ") {
  if(length(x) == 1L) {
    x
  } else {
    y <- rep("", length(x))
    y[length(y) - 1L] <- and
    if(length(y) > 2L) y[1L:(length(y)-2L)] <- ", "
    paste(paste(x,y,sep=""),collapse="")
  }
}

lang <- "fr"

"../CVcontents.yml" %>%
  yaml.load_file -> contents
```

```{r, echo = FALSE, results='asis'}
contents$description[[lang]] %>%
  cat("**",.,"**\n\n",sep="")

contents$contact[[lang]] %>%
  cat("**Contact:** ",.,"\n",sep="")

contents$links %>%
  lapply(
    function(x)
      paste("[",x$label,"](",x$url,")\n\n",sep="") %>% cat
  ) %>% invisible
```

---

## Résumé des aptitudes professionnelles

```{r, echo = FALSE, results='asis'}
contents$skill %>%
  lapply(
    function(x, lang)
      x[[lang]] %>% paste("-",.) %>% paste(collapse="\n\n") %>% cat,
    lang = lang
  ) %>% invisible
```

---

## Expérience de travail

```{r, echo = FALSE, results='asis'}
contents$experience %>%
  lapply(
    function(x, lang) {
      cat(
        x$position[[lang]],
        " [",x$date,"]\n: ",
        x$place[[lang]],"-- ",
        x$work[[lang]],"-- Superviseur(es): ",
        x$supervisor,
        "\n\n",
        sep=""
      )
    },
    lang = lang
  ) %>% invisible
```

---

## Éducation

```{r, echo = FALSE, results='asis'}
contents$education %>%
  lapply(
    function(x, lang) {
      cat(
        x$ending, " --- ", x$degree[[lang]], "\n: ",
        x$institution," ",
        if(!is.null(x$description[[lang]])) paste(" -- ", x$description[[lang]]),
        if(!is.null(x$director)) paste(" Directeur: ", x$director),
        "\n\n",
        sep=""
      )
    },
    lang = lang
  ) %>% invisible
```

---

## Accomplissements

```{r, echo = FALSE, results='asis'}
contents$achievement$prja %>%
  lapply(function(x) x$authors[1L]) %>%
  unlist -> fauth

contents$achievement$prja %>%
  lapply(function(x) x$authors) %>%
  unlist %>% unique %>% sort -> alist

contents$achievement$prja %>%
  lapply(function(x) x$outlet) %>%
  unlist %>% unique %>% sort -> jlist

contents$achievement$presentation  %>%
  lapply(function(x) x$event) %>%
  unlist %>% unique %>% sort -> plist

contents$achievement$presentation %>%
  lapply(function(x) x$authors[1L]) %>%
  unlist -> fpauth

contents$achievement$presentation %>%
  lapply(function(x) x$authors) %>%
  unlist %>% unique %>% sort -> aplist

contents$achievement$report  %>%
  lapply(function(x, lang) x$series[[lang]], lang=lang) %>%
  unlist %>% unique %>% sort -> prlist

contents$achievement$software  %>%
  lapply(function(x) x$name) %>% unlist -> pkgname

contents$achievement$software  %>%
  lapply(function(x) x$maintainer) %>% unlist -> pkgmain
```

Articles
: **`r length(contents$achievement$prja)`** articles (tous en Anglais, dont
**`r sum(fauth == "Guénard, G.")`** comme premier auteur) dans
**`r length(jlist)`** revues scientifiques avec comité de lecture:
`r enumerate(jlist, and = " et ")` avec la collaboration de
**`r length(alist) - 1L`** collègues scientifiques.

Presentations
: **`r length(contents$achievement$presentation)`** présentations (en Anglais et
en Français; **`r sum(fpauth == "Guénard, G.")`** comme présentateur principal)
à **`r length(plist)`** symposia nationaux et internationaux:
`r enumerate(plist, and = ", and ")`; avec la collaboration de
**`r length(aplist) - 1L`** collègues scientifiques.

Rapports de recherche
: **`r length(contents$achievement$report)`** rapports de recherche publiés par
différentes institutions (`r enumerate(prlist, and = " et ")`).

Développement de logiciel
: Contribution dans **`r length(contents$achievement$software)`** bibliothèques
en langage R et agissant à titre de développeur principal pour
**`r sum(pkgmain)`** d'entre elles
(`r enumerate(pkgname[pkgmain], and = " et ")`).

---

## Bourses

```{r, echo = FALSE, results='asis'}
contents$award %>%
  lapply(
    function(x, lang) {
      cat(
        x$name[[lang]]," (",x$date,"; ",x$amount,")",
        "\n\n",
        sep=""
      )
    },
    lang = lang
  ) %>% invisible
```

---

## Activités professionnelles, qualifications et services rendus

```{r, echo = FALSE, results='asis'}
contents$paqs %>%
  lapply(
    function(x, lang)
      x[[lang]] %>% paste("-",.) %>% paste(collapse="\n\n") %>% cat,
    lang = lang
  ) %>% invisible
```

---
